臺灣高等法院臺南分院刑事裁定　　　　　　　九十一年度毒抗字第三一六號　 Ｃ
　　　抗　告　人　甲　○　○
右列抗告人因戒治案件，不服中華民國九十一年九月三十日台灣台南地方法院九十一
年度毒聲字第一五八五號第一審裁定（聲請案號：九十一年度營毒偵字第一六四號、
九十一年度聲戒字第四九七號）提起抗告，本院裁定如左：
      主      文
原裁定撤銷。
甲○○應令入戒治處所，施以強制戒治壹年。
      理      由
一、抗告意旨略以：抗告人入監服刑前，確實未施用毒品，不何故檢驗結果尿液中會
    有施用毒品反應，因此抗告人對尿液檢驗結果，提出質疑，請將抗告人尿液再重
    新送檢驗，以維抗告人權益。為此，提起抗告，求為撤銷原裁定，另為適法裁定
    云云。
二、聲請意旨略以：抗告人甲○○前因施用毒品，經本院以八十七年度上易字第一四
    四一號裁定送觀察勒戒後，因認無繼續施用傾向，嗣於八十七年九月十日，再經
    本院以八十七年度上易字第一四四一號判決免刑確定（一犯）。甲○○復於九十
    年間，因施用毒品案件，經原審於九十年五月廿六日，以九十年度毒聲字第一一
    五九號裁定，令入觀察勒戒處所，觀察勒戒，勒戒結果，認甲○○有繼續施用毒
    品傾向，為檢察官聲請戒治（二犯），並對甲○○提起公訴判決有期徒刑八月確
    定。然甲○○仍不知悔改，復於九十一年七月廿七日前九十六小時內某時，在不
    詳地點，又施用第一級毒品海洛因及第二級毒品安非他命各一次（三犯）。嗣甲
    ○○於九十一年七月廿七日，入台南監獄台南分監服刑時，經監獄職員採尿送驗
    後查獲等情。
三、抗告人右揭聲請意旨所示施用毒品犯行，雖據抗告人否認，然抗告人其經採尿送
    驗結果，尿液分別呈現第一級毒品海洛因及第二級毒品安非他命陽性反應，有財
    團法人私立長榮管理學院九十一年八月七日陽性報告在卷可稽（詳偵查卷四頁）
    。抗告人抗告至本院後，經本院再將抗告人尿液檢送法務部調查局複驗，檢驗結
    果抗告人尿液呈現嗎啡陽性反應及甲基安非他命陽性反應，有該局九十一年十二
    月十二日調科壹字第○九一○○八二二七一○號檢驗通知書乙份在卷可憑（詳本
    院卷廿六頁）。又本件抗告人尿液送長榮管理學院毒物研究中心檢測，長榮管理
    學院毒物研究中心，尿液檢驗方法，係先經酵素免疫分析法EIA-篩檢方法過濾，
    再以氣相層析質譜儀（GC/MS gaschro－matography/massspectrometry）分析法
    確認，有上開長榮管理學院九十一年八月七日檢驗報告可憑。另本次複驗抗告人
    尿液，依調查局上揭檢驗書所載檢驗方法，係以螢光偏極免疫分析法先進行篩檢
    ，再以氣相層析質譜分析法做確認。該項氣相層析質譜分析法之檢驗方法，依醫
    學實務，幾乎不可能有偽陽性反應產生。是以「氣相層析質譜儀」分析法，作為
    確認步驟檢測法，應可排除偽陽性反應可能。依上說明，本件抗告人尿液二次檢
    驗，均驗出第一級、第二級毒品陽性反應，且二次檢驗，均係以氣相層析所譜儀
    檢驗，應無檢驗錯誤可能，應可確認。依上所述，抗告尿液既無驗錯可能，則抗
    告人辯稱其未有施用毒品，即非可信。
四、本件原裁定，以抗告人三犯毒品危害防制條例第十條第一項之罪，事證明確，因
    予適用毒品危害防制條例第二十條第三項但書規定，裁定抗告人令入戒治處所，
    施以強制戒治一年，固非無見。惟查：本件抗告人於九十年間，二犯施用毒品後
    ，除經檢察官於九十年六月十三日起訴，經本院判處抗告人徒刑八月確定外，另
    抗告人併經檢察官於九十年六月十五日，以九十年聲戒字第三四三號，聲請裁定
    戒治，經原審於九十年六月廿二日裁定，抗告人令入戒治處所施以強制戒治一年
    ，復於九十一年一月廿五日裁定，抗告人停止戒治所餘戒治期間付保護管束，自
    原審九十年六月廿二日裁定抗告人令入戒治後，迄今一年有餘，依卷附抗告人前
    案紀錄表未見抗告人停止戒治經撤銷（本院卷十六至十九頁），則抗告人其二犯
    施用毒品之戒治，依毒品危害防制條例第廿二條第二項前段規定，應視為強制戒
    治期滿。而凡強制戒治期滿，依同條例第廿三條第二項但書規定，即應由檢察官
    聲請法院裁定逕令入戒治處所，施以強制戒治，於強制戒治期滿又三犯施用毒品
    亦同。本件抗告人甲○○，既已於二犯後經強制戒治期滿後，再犯毒品危害防制
    條例第十條之罪，即應適用同條例第廿三條第二項但書規定，裁定抗告人令入戒
    治處所施以強制戒治，原裁定竟仍依聲請人所引同條例第廿條第三項但書規定，
    裁定抗告人令入戒治處所施以強制戒治，其適用法律，即有不當。抗告意旨，否
    認吸毒，並質疑其尿液檢驗結果，固無可取。然原裁定既有可議之處，即屬無可
    維持，應由本院將原裁定撤銷改判。爰依毒品危害防制條例第廿三條第二項但書
    規定，裁定抗告人令入戒治處所，施以強制戒治一年。
五、據上論斷，應依刑事訴訟法第四百十三條，裁定如主文。
中    華    民    國      九十一      年    十二      月    三十        日
                                  臺灣高等法院臺南分院刑事第七庭
                                      審判長法官  蔡    崇    義
                                            法官  許    進    國
                法官  董    武    全
右正本證明與原本無異。
不得再抗告。
                                      法院書記官  黃    全    忠
中    華    民    國      九十二      年      一      月      二        日
